# 附注中关于递延所得税资产列示的问题

提问人：al2006091174 时间：2019-02-09 23:44:06
陈版，您好，国有企业财务报表附注中关于递延所得税资产列示分了那么 3项：1. 递延所得税资产和递延所得税负债不以抵销后的净额列示2. 未确认递延所得税资产明细。
如果一个企业 2017 年度及以前因为资产减值准备而确认了递延所得税资产，且在前述的第 1 项中披露。 2018 年，企业亏损（主要是经营策略也出现了问题，业务规模萎缩，股东想退出该企业），且也计提了坏账准备，本次审计预计未来是否能够获得足够的应纳税所得额具有很大的不确定性，故本期资产减值准备就未确认递延所得税资产，在第 2 项列示。如此就产生了这种情况， 2017 年及以前年度的资产减值损失确认了递延所得税资产（第 1项列示）， 2018 年的资产减值损失未确认递延所得数资产（第 2 项列示），这么披露是否可行？还是由于预计未来是否能够获得足够的应纳税所得额具有很大的不确定性，将以前年度确认的递延所得税资产全部冲回，将全部确认的资产减值损失列示在第 2 项 “未确认递延所得税资产明细” 中？请陈版指教，谢谢。

回答人：chenyiwei
应采用你的后一种做法，即 “由于预计未来是否能够获得足够的应纳税所得额具有很大的不确定性，将以前年度确认的递延所得税资产全部冲回，将全部确认的资产减值损失列示在第 2 项 “未确认递延所得税资产明细” 中”。